【裁判字號】    99,易,1172
【裁判日期】    990714
【裁判案由】    竊盜
【裁判全文】
臺灣臺中地方法院刑事判決              99年度易字第1172號
公  訴  人  臺灣臺中地方法院檢察署檢察官
被      告  甲○○
上列被告因竊盜案件，經檢察官提起公訴（99年度偵字第6587號
），本院判決如下：
    主    文
甲○○共同犯踰越安全設備於夜間侵入住宅竊盜罪，處有期徒刑
玖月。
    犯罪事實及理由
一、犯罪事實：甲○○與姓名年籍不詳綽號「阿兄」之成年男子
    ，共同基於意圖為自己不法所有之犯意聯絡，於民國98年12
    月13日凌晨5時許之夜間，駕駛懸掛失竊車牌5500─XY號自
    小客車之贓車（所涉竊盜部分另經臺灣苗栗地方法院檢察署
    提起公訴），前往苗栗縣後龍鎮○○路262號乙○○之住宅
    ，由甲○○攀爬水管至該住宅2樓，再踰越未上鎖之氣窗進
    入屋內，並下樓開啟大門讓「阿義」進入，2人徒手竊取2樓
    房間內之液晶電視、電腦、相機各1台及現金新台幣5、60
    00元，得手後，甲○○分得現金花用，其餘物品則交由「阿
    義」處理。
二、本案檢察官、被告甲○○並未就卷內證據資料之證據能力有
    所爭執，且迄於言詞辯論終結前，均未主張有刑事訴訟法第
    159條第1項不得為證據之情形，是應認已同意卷內證據均得
    作為證據，且經本院審酌後，認無不適當之情形，應認本案
    調查之卷內證據均有證據能力，合先敘明。
三、前揭犯罪事實，業據被告甲○○坦承不諱，核與證人即被害
    人乙○○於警詢中證述情節相符，並有職務報告1份幀在卷
    可稽，事證明確，被告自白堪認與事實相符，其犯行洵堪認
    定。
四、按刑法第321條第1項第2款之「門扇」專指門戶而言，而所
    謂「其他安全設備」，指門扇牆垣以外，依通常觀念足認防
    盜之一切設備而言，如門鎖、窗戶等。另查中華民國98 年
    12月13日之日出時刻為6時31分，此有中央氣象局日出日沒
    時刻表1紙在卷可稽，則該日凌晨5時許，係刑法第321條第1
    項第1款規定之夜間。是核被告所為，係犯刑法第321條第1
    項第1款、第2款踰越安全設備於夜間侵入住宅竊盜罪。被告
    與綽號「阿兄」之成年男子間就上開犯行有犯意聯絡及行為
    分擔，為共同正犯。爰審酌被告素行不佳，有多次竊盜犯行
    ，此有臺灣高等法院被告前案紀錄表1份在卷可稽，所竊得
    財物之價值，犯後於本院坦承犯行等一切情狀，量處如主文
    所示之刑。
據上論斷，應依刑事訴訟法第299條第1項前段，刑法第28條、第
321條第1項第1款、第2款，判決如主文。
中    華    民    國    99    年    7     月    14    日
                        刑事第15庭  法  官 郭書豪
上正本證明與原本無異。
如不服本判決，應於收受送達後十日內向本院提出上訴書狀（應
敘述具體理由並附繕本）。上訴書狀如未敘述理由，應於上訴期
間屆滿後二十日內補提理由書於本院。
                                    書記官 陳美虹
中    華    民    國    99    年    7     月    14    日
附錄法條：
中華民國刑法第321條
（加重竊盜罪）
犯竊盜罪而有左列情形之一者，處6月以上、5年以下有期徒刑：
一  於夜間侵入住宅或有人居住之建築物、船艦或隱匿其內而犯
    之者。
二  毀越門扇、牆垣或其他安全設備而犯之者。
三  攜帶兇器而犯之者。
四  結夥三人以上而犯之者。
五  乘火災、水災或其他災害之際而犯之者。
六  在車站或埠頭而犯之者。
前項之未遂犯罰之。

司法院資訊處製作；財團法人民間司法改革基金會備份。
